# 分配现金股利＋现金再投资这两步骤交易是否构成一揽子交易

提问人：charles_xq_wang 时间：2019-10-11 16:26:23
请问陈老师，分配现金股利＋现金再投资这两步骤交易在什么情况下构成一揽子交易的？

回答人：chenyiwei
一般情况下，如果被投资公司的董事会、股东会决议中没有授予股东以领取现金股利或者将现金股利再投资的选择权，将全部现金股利全部进行再投资处理的（不论在实际操作中是否实际有现金收付 “过手”），均作为一揽子交易，此时股东不能确认投资收益；如果授予股东实质性的选择权，则可以不作为一揽子交易处理，而是作为两项独立交易。但是判断何为 “实质性的选择权” 需要很谨慎。